Relative Fehler
========================================================

Also ich hatte mir nochmal dazu Gedanken gemacht und versucht meine Hypothese zu überprüfen. Meine Überlegung war, dass das Niveau des relativen Fehlers von den Wertebereichen des Fehlers und der wahren Werte abhängen.

```{r}
set.seed(2)
fehler <- matrix(rnorm(10000), ncol = 100)
wahreWerte <- matrix(runif(10000, -1, 1), ncol = 100)

relativerFehler <- colMeans(fehler/wahreWerte)
summary(relativerFehler)
boxplot(relativerFehler)
```

Die extremen Werte kommen einfach dadurch, dass meine wahren Werte die Null mit einschließen. Wenn ich mich in einem ähnlichen Wertebereich wie im Paper befinde, dann sieht das Ganze natürlich freundlicher aus:

```{r}
fehler <- matrix(rnorm(10000), ncol = 100)
wahreWerte <- matrix(runif(10000, 9, 12), ncol = 100)

relativerFehler <- colMeans(fehler/wahreWerte)
summary(relativerFehler)
boxplot(relativerFehler)
```

Ich habe die Generierung der Daten jetzt entsprechend angepasst. Ich hoffe damit das Problem gelöst zu haben, denn die extremen Werte sind sonst nicht so leicht zu erklären...
